ru: Тип конструкции удилища: Складное; Четырехсоставное; Одночастное; Телескопическое; Трехсоставное; Двухсоставное; Другое
pt-PT: Tipo de construção da cana: Dobrável; Quatro peças; Uma peça; Telescópica; Três peças; Duas peças; Outro
sv: Konstruktionstyp för spö: Hopfällbart; Fyrdelat; Endelat; Teleskopiskt; Tredelat; Tvådelat; Övrigt
fr: Type de construction de la canne: Rétractable; En quatre brins; Monobrin; Télescopique; En trois brins; En deux brins; Autre
nl: Type hengelconstructie: Inklapbaar; Vierdelig; Eendelig; Telescopisch; Driedelig; Tweedelig; Overige
ja: ロッド構造タイプ: 折りたたみ式; 4 ピース; 1 ピース; 振り出し式; 3 ピース; 2 ピース; その他
ro-RO: Tip de construcție a lansetei: Pliabilă; Din patru piese; Dintr-o singură piesă; Telescopică; Din trei piese; Din două piese; Altele
pl: Typ konstrukcji wędki: Składana; Czteroczęściowa; Jednoczęściowa; Teleskopowa; Trzyczęściowa; Dwuczęściowa; Inny
zh-CN: 钓竿结构类型: 折叠式; 四节; 单节; 伸缩式; 三节; 两节; 其他
en: Rod construction type: Collapsible; Four-piece; One-piece; Telescopic; Three-piece; Two-piece; Other
bg-BG: Тип конструкция на въдица: Сгъваема; От четири части; От една част; Телескопична; От три части; От две части; Други
zh-TW: 釣竿結構類型: 摺疊式; 四節式; 單節式; 伸縮式; 三節式; 兩節式; 其他
sk-SK: Typ konštrukcie tyče: Skladacia; Štvordielna; Jednodielna; Teleskopická; Trojdielna; Dvojdielna; Iné
vi: Kiểu kết cấu của cần câu: Có thể thu gọn; 4 khúc; 1 khúc; Dạng rút; 3 khúc; 2 khúc; Khác
da: Konstruktionstype for fiskestang: Sammenklappelig; Firdelt; Udelt; Teleskopisk; Tredelt; Todelt; Andet
lt-LT: Meškerės konstrukcijos tipas: Sulankstoma; Keturių dalių; Vienos dalies; Teleskopinė; Trijų dalių; Dviejų dalių; Kita
nb: Konstruksjonstype for stang: Sammenleggbar; Firedelt; Endelt; Teleskopisk; Tredelt; Todelt; Annet
ko: 로드 구조 유형: 접이식; 4피스; 1피스; 텔레스코픽; 3피스; 2피스; 기타
sl-SI: Lastnosti osvetlitve robotske igrače: Zložljivo; Štiridelno; Enodelno; Teleskopsko; Tridelno; Dvodelno; Drugo
th: ประเภทโครงสร้างของคันเบ็ด: พับเก็บได้; 4 ท่อน; ท่อนเดียว; ยืดหดได้; 3 ท่อน; 2 ท่อน; อื่นๆ
hr-HR: Vrsta konstrukcije štapa: Sklopivo; Četverodijelno; Jednodijelno; Teleskopsko; Trodijelno; Dvodijelno; Ostalo
it: Tipo di costruzione della canna: Pieghevole; In 4 pezzi; Monopezzo; Telescopica; In 3 pezzi; In 2 pezzi; Altro
cs: Typ konstrukce prutu: Skládací; Čtyřdílný; Jednodílný; Teleskopický; Třídílný; Dvoudílný; Jiné
el: Τύπος κατασκευής ράβδου: Πτυσσόμενο; Τεσσάρων τεμαχίων; Ενός τεμαχίου; Τηλεσκοπικό; Τριών τεμαχίων; Δύο τεμαχίων; Άλλο
hu: Botkialakítás típusa: Összecsukható; Négyrészes; Egyrészes; Teleszkópos; Háromrészes; Kétrészes; Egyéb
de: Rutenkonstruktionstyp: Faltbar; Vierteilig; Einteilig; Teleskopisch; Dreiteilig; Zweiteilig; Sonstige
tr: Kamış yapım tipi: Katlanabilir; Dört parçalı; Tek parçalı; Teleskopik; Üç parçalı; İki parçalı; Diğer
fi: Vavan rakennetyyppi: Kokoontaittuva; Neliosainen; Yksiosainen; Teleskooppinen; Kolmiosainen; Kaksiosainen; Muu
es: Tipo de construcción de la caña: Plegable; Cuatro piezas; Una pieza; Telescópico; Tres piezas; Dos piezas; Otro
pt-BR: Vara, tipo de construção: Retrátil; Quatro partes; Inteiriça; Telescópica; Três partes; Duas partes; Outra